臺灣高等法院高雄分院刑事判決　　　　96年度上訴字第1402號
上　訴　人
即　被　告　甲○○
選任辯護人　沈志祥律師
　　　　　　尤挹華律師
　　　　　　郭正鵬律師
上列上訴人因違反毒品危害防制條例案件，不服臺灣高雄地方法
院95年度訴字第3031號中華民國96年5 月18日第一審判決（起訴
案號：臺灣高雄地方法院檢察署94年度偵字第26592 號），提起
上訴，本院判決如下：
    主  文
原判決撤銷。
甲○○販賣第一級毒品，處有期徒刑拾壹年。扣案之第一級毒品
海洛因貳拾包（合計淨重貳拾壹點伍柒公克）、甲基安非他命壹
包（驗後毛重零點貳公克）及殘留海洛因之塑膠剷子壹支、殘留
海洛因及甲基安非他命之塑膠剷子壹支、殘留甲基安非他命之電
子磅秤壹台，均沒收銷燬。扣案之空包裝（總重陸點貳貳公克）
及包裝袋貳包，均沒收。
    事  實
一、甲○○明知海洛因、甲基安非他命係屬毒品危害防制條例第
    2 條所列之第一、二級毒品，不得持有或販賣，竟基於販賣
    營利之犯意，於94年11月13日某時許，在不詳處所以不詳之
    價格向不詳姓名之綽號「阿發」成年男子同時購入海洛因20
    包（合計淨重21.57 公克，空包裝總重6.22公克）及甲基安
    非他命1 包（驗後毛重0.2 公克），以供販賣，並將其中4
    包海洛因置於其車牌號碼1677-MD （起訴意旨誤載為1167-M
    D） 號自小客車內，其餘16包海洛因及1 包甲基安非他命則
    藏放於高雄縣六龜鄉新威村新威38號住處2 樓之保險箱內，
    嗣經警於94年11月15日下午4 時許，持搜索票在甲○○停放
    於高雄縣六龜鄉新威村新威111 號處之上揭車輛查獲海洛因
    4 包及其前開住處2 樓之保險箱內搜得海洛因16包、甲基安
    非他命1 包及殘留甲基安非他命之電子磅秤1 台、殘留海洛
    因之塑膠鏟子（警局扣押物品目錄表載為削尖吸管，詳警二
    卷第28頁。下同）1 支、殘留海洛因及甲基安非他命之塑膠
    鏟子1 支，及甲○○所有供販賣毒品所用之空包裝（總重6.
    22公克；包裝上開海洛因之用）、供販賣第一、二級毒品預
    備之分裝袋2 包等物。
二、案經高雄市政府警察局移送高雄地方法院檢察署檢察官偵查
    起訴。
    理  由
壹、證據能力部分：
一、下列法務部調查局95年2 月6 日調科壹字第220022037 號關
    於扣案第一級毒品海洛因之鑑驗通知書，高雄醫學大學附設
    中和紀念醫院關於扣案第二級毒品甲基安非他命之檢驗報告
    ，係檢察官依刑事訴訟法第198 條、第208 條之規定，囑託
    上開鑑定機關所為鑑定結果；扣案電子磅秤、塑膠剷子2 支
    及分裝袋2 包，高雄醫學大學附設中和紀念醫院所為鑑定報
    告，係原審法官依上開規定囑託鑑定所為鑑定結果，依刑事
    訴訟法第159 條第1 項規定，均有證據能力。又對於司法警
    察機關調查中之案件，或有量大或急迫之情形，為因應實務
    之現實需求，認為當然有鑑定之必要者，基於檢察一體原則
    ，得由該管檢察長對於轄區內之案件，以事前概括選任鑑定
    人或囑託鑑定機關（團體）之方式，俾便轄區內之司法警察
    官、司法警察對於調查中之此類案件，得即時送請事前已選
    任之鑑定人或囑託之鑑定機關（團體）實施鑑定（法務部92
    年9 月1 日法檢字第0920035083號、92年9 月24日檢文允字
    第0920212627號函參照），下列關於被告尿液之檢驗，高雄
    市立凱旋醫院94年11月23日出具之濫用藥物尿液檢驗報告，
    雖係高雄市政府警察局刑警大隊送請鑑定，依上開規定及說
    明，亦有證據能力。
二、就本件監聽被告所有行動電話0000000000、0000000000、00
    00000000、0000000000號所得之電話譯文是否具備證據能力
    部分：
    按若有事實足認被告或犯罪嫌疑人有最輕本刑為3 年以上有
    期徒刑之罪嫌，並危害國家安全或社會秩序情節重大而有相
    當理由可信其通訊內容與本案有關，且不能或難以其他方法
    蒐集或調查證據者，在偵查中得由檢察官核發通訊監察書，
    通訊保障及監察法第5 條第1 項第1 款、第2 項定有明文。
    是如依上開程式之通訊監察所取得之證據，即屬依法定程序
    所取得，自有證據能力。經查，本件監聽係因偵辦毒品危害
    防制條例案件而監聽被告及其上、下游電話乙節，業據證人
    即監聽員警謝宗明於原審審理時證述明確（見原審卷第130
    頁），且經報請檢察官同意核淮，此有臺灣高雄地方法院檢
    察署通訊監察書附卷可查（見警詢移送卷第63～66頁、高雄
    市政府警察局刑警大隊刑案偵查卷宗第40～43頁），是警方
    對上開電話監聽，既已報得檢察官同意核准為之，足見警方
    之該項電話監聽，於法並無不合，且被告與辯護人對於監聽
    譯文內容之形式並不爭執（見原審卷第18、92頁），依首揭
    說明，該項電話監聽所得之譯文，自具有證據能力。
貳、論罪科刑部分：
一、訊據上訴人即被告甲○○（下稱被告）否認有販賣、意圖販
    賣而持有或持有第一、二級毒品之犯行，辯稱：查獲之第一
    、二級毒品、電子磅秤、塑膠剷子、包裝袋均非被告所有，
    係阿發即戊○○寄放在被告住處，被告亦不知道戊○○所寄
    放之物為毒品云云。惟查：
（一）被告於94年11月15日下午4 時，經高雄市政府警察局員警
      持搜索票，在被告停放於高雄縣六龜鄉新威村新威111 號
      、車牌號碼1677-MD 自小客車內，查獲疑似海洛因之白色
      粉末4 包（其中1 包毛重0.42公克、1 包毛重0.4 公克、
      2 包毛重各0.38公克），及在高雄縣六龜鄉新威村新威38
      號住處2 樓保險櫃內，查獲其餘疑似海洛因之白色粉末16
      包、疑似甲基安非他命之白色晶體1 包、電子磅秤1 台、
      包裝袋2 包、塑膠剷子2 支，此有搜索票、搜索扣押筆錄
      、現場查獲照片5 紙在卷可憑（見警詢移送卷第35～45、
      95頁、高雄市政府警察局刑警大隊刑案偵查卷宗第27～33
      頁），又查獲合計20包之白色粉末及白色晶體1 包，經送
      驗結果確為含有第一級毒品海洛因（合計淨重21.57 公克
      ，空包裝總重6.22公克，純度4.73％，純質淨重1.02公克
      ）、第二級毒品甲基安非他命（驗後毛重0.2 公克）成分
      無誤，有法務部調查局95年2 月6 日調科壹字第22002203
      7 號檢驗通知書在卷可考及高雄醫學大學附設中和紀念醫
      院94年12月27日檢驗報告（見偵卷第25頁、26頁）；又在
      被告住處2 樓保險箱內所扣得電子磅秤、塑膠剷子2 支及
      分裝袋2 包，扣案之電子磅秤經送驗結果呈甲基安非他命
      陽性反應，另塑膠剷子2 支送驗結果，則分別成海洛因陽
      性反應（標示編號06,13-2） 、海洛因及甲基安非他命陽
      性反應（標示編號07,13-1） ，另分裝袋2 包則均呈海洛
      因、甲基安非他命陰性反應，有高雄醫學大學附設中和紀
      念醫院0000-000號檢驗報告在卷可稽（見原審卷第246 ～
      251 頁）。
（二）被告雖辯稱不知所查獲之物是何物，是友人「發仔」寄放
      在被告家好幾天，因為好奇才拿出去問人家，友人來時告
      知被告這是很重要的東西，被告沒有打開就放到保險櫃內
      等語，然其亦於警詢時稱：在被告1677-MD 自小客車查獲
      之4 小包毒品是友人「阿發」寄放在被告家裡，並拿好幾
      個袋子在那邊分裝，被告好奇拿了幾包放在車上，想說遇
      到朋友可以拿給朋友看，被告知道是毒品，但不知道是什
      麼毒品，被告於開啟保險櫃時，因緊張按錯密碼而鎖死保
      檢櫃，經伊同意後由警方將強制力開啟，放毒品之房間平
      時只有伊出入等語（見警詢卷第4 頁～5 頁），足見被告
      就是否知悉扣案之物即為毒品一事，前後供述矛盾，其辯
      稱不知道係毒品一節，即有可疑。參以被告除將部分粉末
      狀之海洛因4 包攜帶放置於上開車內，其餘粉末狀之海洛
      因及晶體狀之甲基安非他命等物均藏放於設定密碼之保險
      櫃內，益徵其係知悉所查獲持有之物品為第一、二級毒品
      ，且認為甚具重要性而藏放於保險櫃甚明，其復辯稱不知
      上開物品為何物，顯為事後卸責之詞，不足採信。
（三）證人戊○○於原審及本院審理時雖均證稱：伊與被告為一
      般朋友，扣案之第一、二級毒品為伊所有，伊於94年11月
      間有施用海洛因、甲基安非他命，因伊想戒毒，於94年11
      月初以一般的塑膠袋寄放在被告家，被告並不知道寄放之
      東西為毒品，伊久久去拿一次比較好戒毒云云（見原審卷
      第144 ～146 頁、本院96年12月6 日審判筆錄）。惟查：
      （1） 證人戊○○雖曾因施用毒品案件，經觀察、勒戒及
      強制戒治，並於91年4 月9 日戒治完畢出所，但至96年3
      月3 日止均未再因毒品案件而遭查獲、起訴、判刑，有臺
      灣高等法院被告前案紀錄表1 紙在卷可稽，且證人戊○○
      雖屬於毒品列管人口，然其於91年4 月9 日戒治完畢出所
      後至96年3 月3 日均未再因施用毒品案件為警查獲，且自
      94年10月間至95年間均未至高雄縣政府警察局旗山分局所
      屬各單位採集其尿液，有高雄縣政府警察局旗山分局96年
      4 月2 日高縣旗警偵字第0960020835號函在卷可稽（見原
      審卷第197 頁），是證人戊○○證稱其仍於94年11月間有
      施用毒品傾向，即有可疑。（2） 證人戊○○如係因施用
      毒品成癮且有意戒除毒癮，何以卻仍以大量資金購入20包
      淨重共計21.57 公克之海洛因（空包裝總重6.22公克），
      與欲戒毒者乃係控制盡量不買毒品之行徑顯然相違，且與
      一般施用者通常均係購入1 小包毒品，待施用完畢後再購
      買之情況，顯然不同。再扣案之甲基安非他命僅1 小包毛
      重0.2 公克，證人戊○○如確實於94年11月間有施用第二
      級毒品甲基安非他命成癮，何以僅剩1 小包甲基安非他命
      ，仍未取回自用，而寄放於被告住處，亦與常情有違。（
      3 ）參以證人戊○○於原審審理時證述：伊並未告知被告
      所寄放之物為毒品，僅係寄放1 包東西，沒說裡面的東西
      是什麼，沒有交代東西很重要不能丟，如果被告遺失了不
      用向伊賠償等語（見原審卷第143 、147 頁），苟證人戊○○確實是扣案合計淨重21.57 公克海洛因及驗後毛重0.
      2 公克甲基安非他命之所有人，何以就上開數量非少、價
      值昂貴之物，僅係以一般塑膠袋包裝，又未告知被告為毒
      品下，亦未交代被告須妥善放置，而不怕僅係一般普通朋
      友之被告隨意放置、丟棄或侵吞，甚至認為被告如將上開
      價值昂貴之毒品遺失亦無庸賠償，其證述顯與常情相違。
      嗣於本院審理時，被告又供稱證人戊○○寄放上開毒品，
      沒跟被告說是什麼東西，說等一下會回來拿云云，而證人
      戊○○證稱：寄放時有跟被告說是比較重要的東西云云（
      見該次筆錄第9 面、第12面），就證人戊○○寄放上開毒
      品時，是否告知被告是「重要」的東西一節，彼此供證情
      節不相吻合，且證人戊○○就此亦與其於原審之證述兩歧
      ，已見證人戊○○證稱係其寄放上開毒品，係迴護被告之
      詞。（4） 證人戊○○於於原審審理時經辯護人詰問有無
      寄放毒品在被告家時先證述：「寄放1 包海洛因在被告那
      裡」，嗣經辯護人詰問1 包海洛因是多大包時答稱「約20
      幾公克，那時我想改，就分小包控制量」，再經辯護人詰
      問「有無寄放甲基安非他命？」時，證人戊○○始答稱「
      有，一點點」，並就何以先前詰問未提到甲基安非他命，
      證稱是因「剛剛是說寄放1 包東西，沒有說裡面的東西是
      什麼」等語（見原審卷第142 、143 頁），是證人戊○○
      已明確證述係寄放海洛因後，復稱僅說寄放一包東西，未
      說明寄放何物，其前後證述已有所不一；另證人戊○○究
      係寄放何種類之毒品於被告住處，係於辯護人詰問時，始
      在詰問問題誘導提示下予以回應，此從證人戊○○上開回
      答過程寄放毒品之種類及過程即明，且參以證人戊○○在
      辯護人未以問題提示之情況下，即無法自動提及包裝毒品
      之塑膠袋內尚有塑膠鏟子2 支、分裝袋2 包，甚至另有電
      子磅秤1 台。又扣案之海洛因20包雖合計淨重21.57 公克
      ，惟並非每包份量相近，其中扣案之海洛因有1 包係毛重
      達10.86 公克，亦非如證人戊○○所述均分為小包，且參
      以證人戊○○亦無法明確證述分裝之海洛因正確數目為20
      包，僅稱10幾包快20包，甚至忘記所購買第一、二級毒品
      之重量（見原審院卷第146 頁），足認證人戊○○並不知
      悉扣案第一、二級毒品之實際包裝狀況、重量及數目甚明
      。因之，證人戊○○證述扣案之第一、二級毒品為伊供施
      用為戒毒而寄放於被告住處等詞，顯為迴護被告所為之不
      實陳述，並無可採。
（四）被告於94年11月15日警詢時供述在車上及保險櫃內查扣之
      毒品均是「阿發」所有，與「阿發」交情普通，被告沒有
      辦法與「阿發」聯絡，都是「阿發」主動來找被告等語（
      見警詢卷第6 頁），嗣於95年12年11日原審第二次準備程
      序時供稱「阿發」即為戊○○，經查訪後得知其全名住址
      等語。然證人戊○○於原審證述：被告不知道伊之電話號
      碼，但知道伊家等語（見原審卷第144 頁），依證人戊○○所述被告確實知悉戊○○之住處，兩人顯然有聯絡之方
      法，則戊○○果為被告所謂之「阿發」且僅與被告為普通
      朋友，何以為警查獲扣案毒品後，於警詢時甘冒販賣第一
      級毒品受判處死刑、無期徒刑之風險，並未向警方供出其
      所稱「阿發」之住處以供驗證，甚至於偵查時亦未至戊○○住處查訪其全名以供檢察官查證，且被告於本案查獲後
      翌日，旋於94年11月16日經檢察官交保在案，卻直至1年
      後之原審第二次準備期日始稱查出「阿發」之全名及住處
      ，是其供述「阿發」即為戊○○一事，顯與常情相違，亦
      不足採。
（五）而被告於95年11月15日在高雄縣六龜鄉新威村新威111 號
      為警查獲時，復攜帶4 包海洛因，並置放於該處之1677-M
      D 自小客車上，業據被告供述明確，且經證人即查獲員警
      謝宗明於原審證述明確（見原審卷第133 ～134 頁），復
      有查獲照片1 紙在卷足憑（見警詢卷第95頁），參酌被告
      均無施用第一、二毒品之前科，亦無因施用毒品案件經觀
      察勒戒或強制戒治，有臺灣高等法院被告前案紀錄表在卷
      可參，且其為警查獲時所採取之尿液經送驗結果，對於海
      洛因、甲基安非他命均呈陰性反應，有高雄市立凱旋醫院
      94年11月23日出具之濫用藥物尿液檢驗報告及尿液採證代
      碼對照表在卷可參（見偵查卷第31～32頁），被告亦供稱
      其本身並無施用第一級毒品海洛因、第二級毒品甲基安非
      他命（見原審卷第190 頁）足認被告所取得上開扣案之海
      洛因及甲基安非他命，乃非供自己施用而持有甚明。
（六）又被告住處2 樓保險箱內所扣得電子磅秤1 台、塑膠剷子
      2 支及分裝袋2 包，扣案之電子磅秤經送驗結果呈甲基安
      非他命陽性反應，另塑膠剷子2 支送驗結果，則分別成海
      洛因陽性反應（標示編號06,13-2） 、海洛因及甲基安非
      他命陽性反應（標示編號07,13-1） ，另分裝袋2 包則均
      呈海洛因、甲基安非他命陰性反應，業如前述，足認扣案
      之剷子曾用以分裝海洛因及甲基安非他命，另扣案之電子
      磅秤則曾用以秤過甲基安非他命無疑，佐以扣得之海洛因
      中尚有1 包毛重達10.86 公克，足認上開包裝袋2 包，乃
      係供被告販賣前分裝所用，亦堪認定。雖被告於原審審理
      時否認查獲之電子磅秤為其所有，然被告於警詢及偵訊時
      即已供稱現金及電子磅秤為伊所有，電子磅秤是伊用來秤
      牛樟菇，現金是賣牛樟菇所得等語（見偵查卷第3 ～6 頁
      ）；足見扣案用以秤過甲基安非他命之電子磅秤確實為被
      告所有，且非供被告秤牛樟菇使用甚明，其嗣後否認係電
      子磅秤之所有人，顯為卸責之詞，要難採信。
（七）毒品買賣每因供需及查獲鬆緊而無一定價格，然被告所持
      有合計淨重21.57 公克之海洛因（空包裝總重6.22公克）
      及驗後毛重0.2 公克之甲基安非他命，如以市價販賣，其
      價額亦是數以萬計，當不可能因無償取得，足認其係從所
      謂「阿發」之人取得之上開扣案之第一、二級毒品，係有
      償購入。縱被告未坦承說明其販賣之計畫，然參以被告並
      無施用毒品之前科，足認此次向「阿發」取得之第一、二
      級毒品，乃係基於販賣營利之意圖而購入，甚至將其中4
      包海洛因攜出伺機販賣甚明。
（八）綜上所述，被告辯解均為卸責之詞，要難採信，本件事證
      明確，被告之犯行足堪認定，應予依法論科。
二、按海洛因、甲基安非他命為毒品危害防制條例第2條第2項第
    1 、2款所規定之第一、二級毒品，不得非法販賣、持有之
    。又按販賣毒品行為，並不以販入之後復行賣出為要件，祇
    要以營利為目的，將毒品販入或賣出，有一於此，其犯罪即
    為完成；僅於意圖營利而販入以外之其他原因而持有毒品後
    ，另行起意販售，而尚未著手於販售之情形，始有意圖販賣
    而持有毒品罪之適用（最高法院90年台上字第7782號判決同
    此見解）。查被告所取得之扣案第一、二級毒品並非無償取
    得，亦非基於施用毒品而購入，而係基於販賣之意思而販入
    ，尚難認被告持有該等第一級毒品海洛因僅成立意圖販賣而
    持有。核被告所為，係犯毒品危害防制條例第4 條第1 、2
    項之販賣第一、二級毒品罪。起訴意旨認被告僅係意圖販賣
    而持有第一、二級毒品顯有誤會，惟其基本事實同一，本院
    自得變更起訴法條予以審理。被告持有第一、二級毒品海洛
    因及甲基安非他命之低度行為，均為販賣之高度行為所吸收
    ，不另論罪。被告意圖營利而同時販入第一、二級毒品之犯
    行，係以一行為觸犯數罪名，為想像競合關係，應依刑法第
    55條前段之規定，從一重販賣第一級毒品罪處斷。按毒品危
    害防制條例制訂之目的，係為防制毒品危害，維護國民身心
    健康，而有關販賣第一級毒品罪責部分，則處以死刑或無期
    徒刑之重刑：然若未分別行為人販賣第一級毒品之數量、次
    數、獲利金額及所造成之危害，一律處以死刑或無期徒刑之
    重刑，自非罰其所當罰之刑事政策目的，亦非阻絕毒害之唯
    一方法。查被告於本次經警查獲時僅販入第一、二級毒品，
    尚未賣出，而未流入市面，且未實際取得犯罪所得，另扣案
    之海洛因驗後合計淨重21.57 公克，空包裝重6.22公克，純
    度4. 73 ％，純質淨重1.02公克，扣案之甲基安非他命僅驗
    後毛重0.2 公克，是就其所販賣之毒品之質量、純度，均非
    上游販毒者，且經本案查獲員警謝宗明證述被告僅為吸食毒
    品者之上一層，可見被告並非販賣海洛因之大、中盤商，尚
    非大量販賣毒品之輩，衡之毒品危害防制條例第4 條第1 項
    法定本刑為死刑、無期徒刑，倘與大量販賣毒品者相比，若
    處以被告該法定最輕本刑無期徒刑，尚嫌過重，情輕法重，
    其犯罪情狀尚非全然無可憫恕，爰依刑法第59條規定，減輕
    其刑。查被告行為後，刑法業於94年2 月2 日經總統以華總
    一義字第09400014901 號令修正公布，並於95年7 月1 日施
    行。修正後刑法第33條第5 款規定「罰金：新臺幣1 千元以
    上，以百元計算之。」，與修正前刑法第33條第5 款規定「
    罰金：1 元以上。」不同，本案被告所犯法條關於罰金刑部
    分，經比較新舊法結果，以舊法有利於被告。至於新法第55
    條但書係科刑之限制，為法理之明文化，新法第59條之規定
    ，為酌減見解之明文化，均非屬法律之變更，自無比較新舊
    法問題；又沒收附屬於主刑所適用之法律（參考最高法院95
    年5 月23日最高法院95年第8 次刑事庭會議決議）。
參、原審論處被告罪刑，固非無見；惟查：（一）被告用以包裝
    第一級毒品海洛因之空包裝重（6.22公克），因該包裝有防
    止毒品裸露、逸出及潮濕之功用，並便於攜帶及運輸，係供
    販賣毒品所用之物，且依上開法務部調查局95年2 月6 日調
    科壹字第220022037 號檢驗通知書，該空包裝亦未驗出沾有
    海洛因殘渣，而有如前述，該空包裝亦為被告所有，自應依
    毒品危害防制條例第19條第1 項宣告沒收，原審依同條例第
    18條第1 項前段沒收銷燬，尚有未洽。（二）原判決於理由
    貳之（二）論述，「次據證人即本案查獲被告之員警謝宗明
    於本院審理時證稱：本案係長期監控被告及其上下游，被告
    之上一層供應者丙○○因自大陸夾帶毒品入臺而遭查獲，被
    告為吸食者之上一層，事後也查到經常跟被告買毒品之人…
    」等語，並引用被告之0000000000電話與丙○○於94年10月
    25日下午3 時35分許之通話內容為論據之一，但綜觀該通話
    內容，係證人丙○○欲向被告購買毒品，而非丙○○欲販毒
    與被告之內容，原判決就此理由之論述即屬矛盾。（三）被
    告販賣第一級毒品，主文應載為「甲○○販賣第一級毒品…
    」，原判決載為「甲○○販賣第一級海洛因…」，亦未盡洽
    。被告上訴意旨仍否認犯罪，雖不足取，但原判決既有上開
    可議之處，仍無可維持，應由本院將原判決撤銷改判。爰審
    酌被告為牟私利而販賣海洛因及甲基安非他命，殘害國民身
    心健康，足使社會施用毒品人口增加，而相對提高社會負成
    本，減損勞動生產力，影響社會層面至深且鉅，惟查獲之毒
    品僅販入尚未賣出，及其犯罪後之態度等一切情狀，仍如原
    審量處如主文所示之刑。扣案之海洛因20包（驗後合計淨重
    21.57 公克）及甲基安非他命1 包（驗後毛重0.2 公克），
    係屬毒品，爰依毒品危害防制條例第18條第1 項前段之規定
    ，不問屬於犯人與否，沒收銷燬之。扣案之塑膠剷子2 支，
    1 支呈海洛因陽性反應（標示編號06,13-2） ，另1 支呈海
    洛因及甲基安非他命陽性反應（標示編號07,13-1） ；扣案
    電子磅秤1 台則呈甲基安非他命陽性反應，均如前述，與殘
    留之第一、二級毒品難以析離，且無析離實益，亦應視為第
    一、二級毒品，一併宣告沒收銷燬之。至鑑驗耗用之海洛因
    及甲基安非他命既已滅失，自無庸宣告沒收銷燬，併此敘明
    。另扣案之空包裝（重6.22公克）及分裝袋2 包，均係被告
    所有，其中空包裝（重6.22公克）係供販賣第一毒品包裝上
    開海洛因所用之物，分裝袋2 包則為供犯罪預備之物，業經
    本院認定如前，爰依毒品危害防制條例第19條第1 項之規定
    （空包裝重6.22公克部分）、修正前刑法第38條第1 項第2
    款規定（因分裝袋2 包部分，尚未使用。又因本案主刑罰金
    刑部分，有如前述，比較新舊法結果，應適用舊法對於被告
    有利，而從刑沒收附屬於主刑所適用之法律，故應適用舊法
    ），併予宣告沒收。至扣案之保險櫃、支票及現金，均非被
    告供本件販賣毒品所用之物，另扣案行動電話門號為000000
    0000號、0000000000號、0000000000號、0000000000號之4
    支手機雖係被告與劉德勝、乙○○、丙○○、張珀偉等人聯
    絡販賣毒品事宜，但不能證明係供本案販賣毒品所用，爰不
    另為沒收之諭知，附此敘明。
肆、又原審雖認被告另於94年10月間有多次販賣第一級毒品海洛
    因予乙○○、販賣第二級毒品甲基安非他命予丁○○之事實
    ，係以證人乙○○於原審、丁○○於警詢之證述（丁○○經
    原審依法傳喚、拘提未到庭）、通聯紀錄及尿液檢驗報告為
    論據。惟查，被告堅詞否認有此部分販賣第一級、第二級毒
    品之犯行，又未當場查獲被告有此部分販賣毒品之行為，而
    證人乙○○於本院審理時已否認有向被告購買海洛因，自難
    僅憑上開證人乙○○前後不一之證述、證人丁○○於警詢之
    陳述，通聯紀錄不明確之內容，及渠等尿液雖分別驗出有毒
    品反應而有施用毒品之事實，但不能證明毒品係向被告所購
    買而來，遽認被告有此部分之犯行，且此部分又未經檢察官
    起訴，本院自無庸為任何裁判。
據上論斷，應依刑事訴訟法第369 條第1 項前段、第364 條、第
299 條、第300 條，毒品危害防制條例第4 條第1 項、第2 項、
第18條第1 項前段、第19條第1 項，刑法第11條、第55條前段、
第59條，修正前刑法第38條第1項第2款，判決如主文。
本案經檢察官彭南雄到庭執行職務。
中　　華　　民　　國　　96　　年　　12　　月　　20　　日
          　　    　  刑事第六庭  審判長法  官  王憲義
                          　    　　    法  官  張盛喜
                        　　　          法  官  邱永貴
以上正本證明與原本無異。
如不服本判決應於收受本判決後10日內向本院提出上訴書狀，其
未敘述上訴理由者，並得於提起上訴後10日內向本院補提理由書
狀（均須按他造當事人之人數附繕本）「切勿逕送上級法院」。
中　　華　　民　　國　　96　　年　　12　　月　　20　　日
                           　    　　   書記官  唐奇燕
附錄本案論罪法條：
毒品危害防制條例第4條第1項、第2項：
製造、運輸、販賣第一級毒品者，處死刑或無期徒刑；處無期徒
刑者，得併科新臺幣1 千萬元以下罰金。
製造、運輸、販賣第二級毒品者，處無期徒刑或7 年以上有期徒
刑，得併科新臺幣7 百萬元以下罰金。
